臺灣臺東地方法院民事裁定
111年度簡抗字第1號
抗  告  人  張坤和
上列抗告人與相對人楊憶忠等91人間請求返還房屋等事件，抗告
人對於民國110年12月2日本院110年度東簡字第140號裁定，提起
抗告，本院裁定如下：
    主  文
抗告駁回。
抗告訴訟費用，由抗告人負擔。
    理 由
一、按被告於言詞辯論終結前，得在本訴繫屬之法院，對於原告
    及就訴訟標的必須合一確定之人提起反訴，民事訴訟法（下
    稱同法）第259條定有明文。反訴制度係為使被告對於原告
    之訴，得與原告對於被告之訴，合併其程序，藉以節時省費
    ，並防止裁判之牴觸而設，故提起反訴，其被告須為本訴原
    告及就訴訟標的必須合一確定之人，始為適合，否則，即與
    反訴之要件不合。次按當事人意圖延滯訴訟而提起反訴者，
    法院得駁回之，同法第260條第3項定有明文。
二、抗告意旨略以：其在原審提出之反訴係屬合法，應與本訴合
    併審判，原審未依法審判將本訴判決勝訴，卻裁定駁回反訴
    ，訴訟程序有重大瑕疵，為此爰依法提抗告等語。
三、經查：　　
(一)本院106年度東簡字第42號遷讓房屋等事件原告張坤明以抗
    告人為被告，依民法第767條物上請求權之法律關係，請求
    抗告人應將坐落臺東縣○○○鄉○○段000○000地號土地（以下合
    稱系爭土地，分別時則各稱地號名稱）上之房屋騰空遷出，
    將該房屋返還原告張坤明。抗告人嗣於110年7月19日在原審
    上開事件具狀提起反訴，主張坐落418地號土地之承租權，
    及其上門牌號碼臺東縣○○○鄉○○村0鄰00號之房屋等(下稱系
    爭房屋)，均係其父親留給伊之遺產，張坤明與其餘90名反
    訴被告涉有不法行為，反訴聲明：(1)張坤明應將系爭土地
    承租權及系爭房屋返還予抗告人，並禁止張坤明進出系爭土
    地上之系爭房屋，與其旁邊無稅籍登記、無門牌、屋頂為鐵
    皮之房屋，另請求確認張坤明對系爭房屋，與其旁邊無稅籍
    登記、無門牌、屋頂為鐵皮之房屋，及系爭土地均無繼承權
    ，並應將系爭房屋之稅籍登記人變更為抗告人。(2)張玉霞
    、張素英等應每月給付抗告人相當於臺東縣○○○鄉○○村○○段0
    000000000000000000地號土地市價5%之租金損失；張坤明、
    張玉蘭、張玉枝、黃張玉燕應自登記為公同共有之日起，每
    月給付抗告人相當於臺東縣太麻里鄉美和村荒野段501、771
    及屏東縣○○鎮○○○段00地號土地市價5%之損害賠償。(3)確認
    張玉霞、張坤明提出100年1月26日之房屋買賣書非真正。(4
    )確認張玉霞、張坤明提出100年2月23日以訴外人張清順名
    義書立之「拋棄承租權權利書」及贈與土地承租權契約，均
    非真正；全體反訴被告即相對人應給付抗告人新臺幣(下同)
    10萬元。(5)張玉霞應給付抗告人25萬元本息；衛生福利部
    臺東醫院等11人應共同給付抗告人10萬元；張玉霞應給付抗
    告人10萬元；確認張玉霞、張素英、張玉蘭、張玉枝、黃張
    玉燕對系爭房地無繼承權；臺東縣稅務局應將系爭房屋納稅
    人變更為抗告人；台灣糖業股份有限公司台東營業處（台糖
    公司台東營業處）應與相對人解除契約，並應依照原租約條
    件與抗告人訂約。(6)台糖公司台東營業處等15人應給連帶
    給付抗告人6萬元。(7)最高檢察署等14人應連帶給付抗告人
    10萬元本息。(8)臺東縣政府等27人應連帶給付抗告人10萬
    元。(9)張玉霞等10人應連帶給付抗告人67,648元，業據本
    院調閱本院106年度東簡字第42號卷宗查明屬實，並有抗告
    人所具反訴書狀在卷可稽(原審卷第一宗第1頁至第6頁）。
(二)抗告人將本院106年度東簡字第42號事件原告張坤明以外之9
    0人列為反訴被告，經核並無訴訟標的必須合一確定之關係
    ，抗告人此部分之反訴，核與同法第259條規定有違。再者
    ，本院106年度東簡字第42號事件係原告張坤明於106年2月6
    日向本院提起訴訟，迄抗告人於110年7月19日在原審提起反
    訴止，已相距4年5月餘，再參酌原審本訴之原、被告僅各1
    人，抗告人竟列91人為反訴被告，且無訴訟標的必須合一確
    定之關係，復佐以原審本訴係於110年8月20日辯論終結，並
    於同年9月8日宣判，足認抗告人提起反訴顯係意圖延滯訴訟
    ，依同法第260條第3項規定，自應駁回之。
四、綜上，抗告人在原審提起本件反訴，於法不合，原裁定駁回
    其反訴，所持理由雖與本院不同，但結論並無二致，仍應予
    維持。抗告人指摘原裁定不當，提起抗告，為無理由，應予
    駁回。
五、據上論結，本件抗告為無理由，爰裁定如主文所示。
中　　華　　民　　國　　111 　年　　3 　　月　　17　　日
                     民事第一庭 審判長法 官  王漢章
                                      法 官  王麗芳
                                      法 官  陳兆翔
以上正本證明與原本無異。
本件不得再抗告。
中　　華　　民　　國　　111 　年　　3 　　月　　17　　日
                                      書記官 李彥勲